臺灣桃園地方法院裁定
111年度壢秩字第32號
移送機關    桃園市政府警察局平鎮分局
被移送人    李明祥


上列被移送人因違反社會秩序維護法案件，經移送機關以民國11
1年6月7日平警分刑字第1110019000號移送書移送審理，本院裁
定如下：
    主  文
一、李明祥無正當理由攜帶具有殺傷力之危險物品，處罰鍰新臺
    幣3,000元。
二、扣案之槍型辣椒噴霧器一把沒入。
    事實及理由
一、被移送人於下列時、地有違反社會秩序維護法之行為：
（一）時間：民國111年5月12日15時許。
（二）地點：桃園市○鎮區○○路○段000○0號。
（三）行為：於前揭時、地，無正當理由攜帶具有殺傷力之危險
　　　　　　物品槍型辣椒噴霧器。
二、上開事實，有以下證據可資證明：
（一）被移送人於警訊時之自白。
（二）證人王志達於警詢時之陳述。
（三）經警察當場查獲。
（四）扣案槍型辣椒噴霧器1把。
三、按社會秩序維護法第63條第1項第1款規定：「有左列各款行
    為之一者，處3日以下拘留或新臺幣3萬元以下罰鍰：一、無
    正當理由攜帶具有殺傷力之器械、化學製劑或其他危險物品
    者。」同法第65條第3款規定：「有左列各款行為之一者，
    處三日以下拘留或新臺幣18,000元以下罰鍰：三、無正當理
    由，攜帶類似真槍之玩具槍，而有危害安全之虞者。」同法
    第24條第2項規定：「一行為而發生二以上之結果者，從一
    重處罰；其違反同條款之規定者，從重處罰。」
四、經查，上開違序事實，業經被移送人於警詢中坦承不諱，並
    有扣案之槍型辣椒噴霧器一把為證。是被移送人有於前揭時
    、地，無正當理由攜帶槍型辣椒噴霧器之行為，堪以認定。
    被移送人雖抗辯其係因與證人王志達爭執才會拿出來使用等
    語，然被移送人並未舉證證明確實有此阻卻違法之事由存在
    ，是被移送人此部分抗辯，並不可採。
五、再查扣案之槍型辣椒噴霧器與手槍相仿而類似真槍，是被移
    送人亦有無正當理由，攜帶類似真槍之玩具槍之行為。然被
    移送人以一行為攜帶有殺傷力且類似真槍之槍形辣椒噴霧器
    ，而發生二以上之結果，為想像競合，應依社會秩序維護法
    第24條第2項規定從一重處罰。
六、經審酌被移送人之動機、目的、違反本法之手段、違反義務
    程度以及上開犯行所生之危害等一切情狀，爰比較社會秩序
    維護法第63條第1項第1款、第65條第3款之罰則後，從一重
    處罰如主文第1項所示之罰鍰。又扣案之槍型辣椒噴霧器，
    為被移送人所有，並供違反本法行為所用之物，依社會秩序
    維護法第22條第3項規定沒入。
中　　華　　民　　國　　111 　年　　7 　　月　　15　　日
                      中壢簡易庭  法  官  周仕弘
以上正本證明與原本無異。
如不服本裁定，得於裁定書送達之翌日起5日內，以書狀敘述理
由，向本庭提起抗告。
中　　華　　民　　國　　111 　年　　7 　　月　　15　　日
                                  書記官  巫嘉芸